【裁判字號】    98,交聲,1064
【裁判日期】    980626
【裁判案由】    交管條例聲異
【裁判全文】
臺灣板橋地方法院交通事件裁定        98年度交聲字第1063號
原處分機關  交通部公路總局臺北區監理所板橋監理站
異  議  人  甲○○
即受處分人
上列異議人即受處分人因違反道路交通管理處罰條例案件，對於
交通部公路總局臺北區監理所板橋監理站98年4 月28日所為之處
分（原處分案號：板監裁字裁41-CO00000000 號、板監裁字裁
41-CO00000000號），聲明異議，本院裁定如下：
    主  文
異議均駁回。
    理  由
一、本件異議意旨略以：異議人即受處分人甲○○當時騎乘車號
    113- BLZ號重型機車，沿臺北縣板橋市○○○路與行駛至板
    橋市○○路口之時，係在燈號正在轉變之際，仍尾隨1 輛公
    車左轉進入板橋市○○路，並未注意燈號變換之情形，之後
    亦未看到有警察攔查取締，而實際上伊已不記得警方所舉發
    違規之時間即「民國98年3 月14日13時26分許」，有無行經
    上開館前東路與行駛至板橋市○○路口，為此具狀聲明異議
    ，爰請求撤銷原處分云云。
二、按汽車駕駛人，行經有燈光號誌管制之交岔路口闖紅燈者，
    處新臺幣1800元以上5400元以下罰鍰。前項紅燈右轉行為者
    ，處新臺幣 600元以上1800元以下罰鍰；又汽車駕駛人，駕
    駛汽車有違反本條例之行為，經交通勤務警察或依法令執行
    交通稽查任務人員制止時，不聽制止或拒絕停車接受稽查而
    逃逸者，除按各該條規定處罰外，處新臺幣3000元以上6000
    以下罰鍰；另汽車駕駛人有第60條第1 項、第53條之情形者
    ，除依原條款處罰鍰外，並各予記違規點數1 點、3 點，道
    路交通管理處罰條例第53條、第60條第1 項及第63條第1 項
    第1 款、第3 款分別定有明文。
三、經查：
（一）異議人即受處分人甲○○確有於98年3 月14日13時26分許
      ，騎乘車號113- BLZ號重型機車，沿臺北縣板橋市○○○
      路與行駛至板橋市○○路口之時，在板橋市○○○路之交
      通號誌為「紅燈」之情形下，逕自闖越紅燈左轉進入板橋
      市○○路，隨即為警示意停車攔檢，惟並未停車接受稽查
      ，反而騎車快速逃逸一情，業據證人即臺北縣政府警察局
      板橋分局後埔派出所警員劉伊荏到庭具結明確證稱：「（
      法官問：當時情形如何？）當時我們是在實踐路五號對面
      執勤路檢攔查，館前東路的燈號已經轉變為紅燈，實踐路
      綠燈直行的車輛已經過來，實踐路上的車輛已經過到沒有
      車了，我就看到一台機車113-BLZ 號，從館前東路左轉入
      實踐路，當時該重型機車的車速很快，我們有吹哨並揮手
      、拿指揮棒示意停車，違規人從我們身旁擦身而過，速度
      非常快，如果我們沒有閃開，可能會被撞到。」、「（
      法官問：當時如何看到車號？）當時該機車違規人衝過去
      ，我們閃開馬上記下車號及車色、廠牌。」、「（法官問
      ：當時該機車為何車色、廠牌？）三陽、黑色。」、「（
      法官問：當時是否為燈號轉變時？）已經轉變成紅燈一段
      時間了。」、「（法官問：當時那輛機車有無尾隨一輛公
      車左轉實踐路？）沒有。」、「（法官問：當時你與何位
      同事一同值勤？）蔡仕中警員。」等語，核與經隔離訊問
      之證人即臺北縣政府警察局板橋分局後埔派出所警員蔡仕
      中於本院具結證稱：「（法官問：當時情形為何？）我與
      劉警員在板橋實踐路上執行路檢，當時實踐路是綠燈，館
      前東路是紅燈，我與劉警員看到一台黑色重機車，從館前
      東路左轉到實踐路上，我與劉警員上前鳴笛，請他停車，
      該名機車騎士聽到警方鳴笛，從他的右側閃過我們加速逃
      逸，我們就記下他的車牌及廠牌，車號是113-BLZ ，廠牌
      是三陽機車，我們回到派出所查對電腦無誤後，再由劉警
      員開單舉發。」、「（法官問：當時是否有看清楚車號？
      ）是。」、「（法官問：當時該路口是否紅綠燈正在轉變
      ？）不是，當時很明確的是館前東路是紅燈，實踐路是綠
      燈。」、「（法官問：當時該機車是否尾隨一台公車進入
      實踐路？）沒有。」、「（法官問：當時實踐路之車流量
      如何？）他轉過來時，實踐路的車流量普通，所以我們才
      有辦法上前盤查，那台機車是故意閃避我們攔檢。」等語
      大致相符，其間並無任何明顯矛盾瑕疵、不合常理或記憶
      不清之處，已足認上開2 位證人之證詞，自有相當高之可
      信性。
（二）再者，異議人於本院訊問時自始無法確認事發當時其騎車
      上開路口之交通號誌為何，以及有無違規闖紅燈左轉之行
      為，此間經本院詢問異議人對上開2 位證人之證言有何意
      見之時，異議人亦未能就證人之說詞有何虛偽不實之情事
      提出具體之指摘，甚或當庭質問證人，僅一再空言主張警
      方應該看不清楚車牌號碼，以及如果當時車流量很大，警
       方 攔檢措施不當，造成交通往來危險云云，堪信其所辯
      並未違規一情，實難加以輕信。
（三）況且，異議人自始並未主張其與證人劉伊荏、蔡仕中有何
      嫌隙而有遭誣攀之情事，同時衡諸一般社會常情，本件證
      人即舉發員警即便有儘量取締多件交通違規之積效考量，
      然亦無任意不實舉發他人違規，因而與被舉發人產生激烈
      爭執，以致影響其後續取締交通違規積效之可能性，是自
      應證人劉伊荏、蔡仕中所為相互一致之證詞，較為可採，
      異議人上開所辯，則無非係一時卸責之詞，不足採信。綜
      上所述，異議人確有於上開時地違規闖紅燈左轉，以及其
      後經交通勤務警察制止時，仍拒絕停車接受稽查而逃逸之
      行為，是原處分機關依據上述規定分別科罰鍰新臺幣（下
      同）1 千8 百元、3 千元之處分，並各記違規點數3 點、
      1 點，要無任何違誤之處，則本件異議為無理由，應予駁
      回。
四、據上論斷，應依道路交通案件處理辦法第19條，裁定如主文
    。
中    華    民    國    98    年    6     月    26    日
                                交通法庭
                                  法  官  楊仲農
上列正本證明與原本無異。
如對本裁定不服，應於送達後5日內，向本院提出抗告狀（應抄
附繕本）。
                                  書記官  陳香君
中    華    民    國    98    年    6     月    26    日


司法院資訊處製作；財團法人民間司法改革基金會備份。
